【裁判字號】    97,家聲,42
【裁判日期】    970422
【裁判案由】    聲請法官迴避
【裁判全文】
臺灣彰化地方法院民事裁定  97年度家聲字第42號
聲  請  人  甲○○
上列聲請人與相對人陳惠婷間聲請通常保護令事件（本院97年度
家護字第1 號），聲請法官迴避，本院裁定如下：
    主  文
聲請駁回。
    理  由
一、本件聲請意旨略以：伊與陳美玲、陳惠婷、陳建旭間通常保
    護令事件（97年度家護字第1 號）分由本院王美惠法官審理
    ，該案於民國97年1 月23日庭訊時，伊強調毆打上述三人三
    下，但伊卻遭渠等毆打更慘，然相對人於庭訊時卻避重就輕
    ，隻字未提，且伊數度陳述當時過程，惟發言均被打斷，故
    伊於97年2 月14日提出長達12頁A4紙張之民事抗告狀，若伊
    非有冤情，何必花費如此時間？又伊於97年3 月3 日收到民
    事裁定亦對伊於97年1 月23日庭訊時提出之驗傷單隻字未提
    ，且該裁定理由中所提對陳美蘭及其家人施暴及恐嚇部分均
    屬不實，足認承審法官王美惠未立於公正客觀立場，一面倒
    向相對人之證供，執行職務有偏頗之虞，為此，爰依民事訴
    訟法第33條第1 項第2 款聲請法官迴避等語。
二、按民事訴訟法第33條第1 項第2 款規定法官有應自行迴避而
    不自行迴避以外之情形，足認其執行職務有偏頗之虞，據而
    聲請法官迴避者，應以法官對於訴訟標的有特別利害關係，
    或與當事人之一造有密切之交誼或嫌怨，或基於其他情形客
    觀上足疑其為不公平之審判者為其原因事實；若僅憑當事人
    之主觀臆測，或認法官指揮訴訟欠當，分配當事人之舉證責
    任，致當事人之一造不利，或於曉諭發問態度欠佳，不能認
    為執行職務有偏頗之虞而據為聲請迴避之原因（最高法院69
    年台抗字第457 號判例、76年度台抗字第427 號、86年度台
    抗字第265 號判決要旨參照）。又法官於審理時，應如何向
    當事人發問或曉諭，令其為事實上及法律上陳述、聲明證據
    或為其他必要之聲明及陳述，為其訴訟指揮權，是法官適度
    公開心證，曉諭當事人為必要之聲明及陳述及就其所主張之
    事實提出證據，乃訴訟指揮權之正當行使，或當事人對法官
    之訴訟指揮技巧或方式不予認同，然難據以指摘法官有偏頗
    之情事。且聲請法官迴避之原因，依同法第34條第2 項、第
    284 條之規定，應提出能即時調查之證據以釋明之。
三、本件聲請人前開指摘承審法官之情事，或屬法官對訴訟程序
    之指揮或屬心證之適度公開，均屬法官審理案件必要之訴訟
    指揮權，雖聲請人未能甘服，而主觀上認為有偏頗之虞，亦
    不可據為法官執行職務顯有偏頗之虞之事由。又承審法官於
    97年1 月30日准予核發通常保護令後，該事件即已脫離訴訟
    繫屬，亦即承審法官對該事件已無從審酌，聲請人不服依法
    可提出抗告，且聲請人亦已提出抗告，自無聲請法官迴避之
    必要。綜上，聲請人聲請法官迴避，其所舉之原因均與上述
    情形不合，且未提出能即時調查之證據以釋明之，其聲請法
    官迴避，不予准許。
四、爰裁定如主文。
中    華    民    國    97    年    4     月    22    日
                             審判長法  官  洪志賢
                                   法  官  詹秀錦
                                   法  官  游秀雯
以上正本係照原本作成。
如對本裁定抗告須於裁定送達後10日內向本院提出抗告狀。
中    華    民    國    97    年    4     月    22    日
                                   書記官  謝志鑫


司法院資訊處製作；財團法人民間司法改革基金會備份。
